【裁判字號】    99,易,237
【裁判日期】    990901
【裁判案由】    竊盜
【裁判全文】
臺灣臺東地方法院刑事判決               99年度易字第237號
公  訴  人  臺灣臺東地方法院檢察署檢察官
被      告  丙○○
上列被告因竊盜案件，經檢察官提起公訴（99年度偵字第687號
），被告於準備程序中為有罪之陳述，經本院合議庭裁定以簡式
審判程序審理，判決如下：
    主  文
丙○○共同竊盜，累犯，處有期徒肆月，如易科罰金，以新臺幣
壹仟元折算壹日。
    犯罪事實
一、丙○○曾於民國97年間因違反森林法案件，經本院以97年度
    訴字第6號判決判處有期徒刑7月確定，復因違反森林法案件
    ，經本院以97年度訴字第306號判決判處有期徒刑8月，嗣由
    臺灣高等法院花蓮分院以98年度上訴字第12號判決上訴駁回
    確定，經接續執行，甫於98年12月8日縮刑期滿執行完畢，
    猶不知悔改，其與丁○○共同意圖為自己不法所有，於99年
    3月20日晚上8時許，由丁○○駕駛未懸掛車牌之自小貨車（
    原懸掛車牌號碼E7-149號車牌，丁○○所涉竊盜部分，由本
    院另行審結）搭載丙○○前往臺東縣關山鎮○○路4號後方
    田地，徒手接續竊取甲○○所有已切割完畢之牛樟木塊（數
    量600公斤，價值新臺幣【下同】54,000元，業已發還），
    共同將之搬運至上開自小貨車置放，得手後疾駛而去，先後
    運往上址田地前方約300公尺之空地及臺東縣瑞源農場內藏
    放。嗣經甲○○報警處理，旋於99年3月22日上午9時許，為
    執行埋伏勤務之警員察覺丁○○獨自駕駛上開自小貨車返回
    現場往返盤旋而遭查獲，復由丁○○引導執行搜索警員前往
    上開藏放處所，取出尚未變賣之牛樟木塊，並於99年3月22
    日下午1時18分許具體指證丙○○為其共同正犯，經偵查機
    關發覺丙○○所涉犯行，始悉全情。
二、案經甲○○訴由臺東縣警察局臺東分局報請臺灣臺東地方法
    院檢察署檢察官偵查起訴。
    理  由
一、程序部分：
（一）按現役軍人犯陸海空軍刑法或其特別法之罪，依軍事審判
      法之規定追訴審判之，非現役軍人不受軍事審判，此觀軍
      事審判法第1條規定自明。又犯罪在任職服役前，發覺在
      任職服役中者，依本法追訴審判，軍事審判法第5條第1項
      前段亦定有明文。準此，被告犯行如在任職服役前被發覺
      ，雖事後成為現役軍人，由於非在任職服役中被發覺，即
      不應受軍事審判，仍應由司法機關審判（司法院廳刑一
      字第11796號函可資參照）。又所謂犯罪之發覺，係指該
      管公務員已知悉犯人與犯罪之事實而言，並不以有偵查犯
      罪權之機關或人員確知其人犯罪無誤為必要，祇須有確切
      之根據得為合理之可疑者，即足當之（最高法院20年上字
      第1721號、29年上字第1103號判例及99年度臺非字第71號
      判決要旨可資參照）。經查，被告丙○○所犯刑法第320
      條第1項竊盜罪之犯罪時間為99年3月20日，經警於99年3
      月22日詢問證人即共同被告丁○○後，為偵查機關發覺被
      告所涉犯行，被告始於99年3月24日入伍等情，業經被告
      供明在卷（見本院卷第46頁），並有共同被告丁○○警詢
      筆錄及國防部參謀本部人事參謀次長室99年8月2日國人勤
      務字第0990011385號函1紙在卷可憑（見警卷第2至6頁及
      本院卷第41頁），是被告犯罪時尚非現役軍人，且於入伍
      前即為偵查機關發覺，揆諸上開說明，雖被告事後成為現
      役軍人，然因其非在任職服役中被發覺，即不應受軍事審
      判，本院對之仍有審判權，合先敘明。
（二）本件被告所犯係死刑、無期徒刑或最輕本刑為3年以上有
      期徒刑或高等法院管轄第一審案件以外之罪，其於準備程
      序進行中，先就被訴事實為有罪之陳述，經本院告知簡式
      審判程序之旨，並聽取檢察官及被告之意見後，經合議庭
      裁定由受命法官獨任進行簡式審判程序，是依刑事訴訟法
      第273條之2規定，本件之證據調查，不受同法第159條第1
      項、第161條之2、第161條之3、第163條之1及第164條至
      第170條規定之限制，合先敘明。
二、上揭犯罪事實，業據被告於偵查及本院審理中坦白承認（見
    偵卷第58至60頁及本院卷第46、53、56頁），核與證人即告
    訴人甲○○於警詢及偵查中所指訴之遭竊情節（見警卷第10
    至11頁及偵卷第67至68頁）、證人即共同被告丁○○於警詢
    及偵查中證稱其等行竊過程與作案分工模式等情節大致相符
    （見警卷第3至5頁及偵卷第9至10頁），並有告訴人所立具
    之贓物認領保管單、臺東縣警察局車輛尋獲電腦輸入單、刑
    案現場測繪圖及現場照片8張等件在卷為憑（見警卷第18 至
    20、22至28頁），足徵被告上開任意性自白與事實相符，應
    堪採信。本件事證明確，被告犯行洵堪認定，應依法論科。
三、核被告所為，係犯刑法第320條第1項之竊盜罪。又按共同正
    犯，係共同實行犯罪行為之人，在共同意思範圍內，各自分
    擔犯罪行為之一部，相互利用他人之行為，以達其犯罪之目
    的，其成立不以全體均參與實行犯罪構成要件之行為為要件
    。共同正犯之意思聯絡，不以數人間直接發生者為限，間接
    之聯絡者，亦包括在內，復不限於事前有所謀議，僅於行為
    當時有共同犯意之聯絡，於行為當時，基於相互之認識，不
    論明示通謀或相互間默示合致，以共同犯罪之意思參與，均
    屬之；而行為分擔，亦不以每一階段皆有參與為必要，倘具
    有相互利用其行為之合同意思所為，仍應負共同正犯之責，
    蓋共同正犯，於合同意思範圍內，組成一共犯團體，團體中
    任何一人之行為，均為共犯團體之行為，他共犯均須負共同
    責任，初無分別何一行為係何一共犯所實行之必要（最高法
    院77年臺上字第2135號、73年臺上字第1886號、46年臺上字
    第1304號及34年上字第862號判例要旨可資參照）。查被告
    與共同被告丁○○間各自分擔實行其中一部分竊盜行為，並
    互相利用他方之行為，以達成意圖為自己不法所有之共同目
    的，故其等間就此部分具有犯意聯絡及行為分擔，應論以共
    同正犯。另其於上揭時間、地點先後竊取財物之行為，均係
    於密切接近之時間及同一地點實行，侵害同一被害人之法益
    ，各行為之獨立性極為薄弱，且均係出於同一意圖為自己不
    法所有之目的，依一般社會健全觀念，在時間差距上，難以
    強行分離，應視為數個舉動之接續施行，包括於一行為予以
    評價，為接續犯，應論以一罪。再被告有如犯罪事實欄一所
    載之論罪科刑及執行情形，此有臺灣高等法院被告前案紀錄
    表附卷可參，其前曾受有期徒刑之執行完畢，於5年以內故
    意再犯本件最重本刑為有期徒刑以上之罪，為累犯，應依刑
    法第47條第1項之規定加重其刑。爰審酌被告正值壯年，竟
    不思正途獲取財物，僅因缺錢花用，即以上開方式竊取他人
    財物，嚴重破壞社會秩序及他人財產安全，顯已構成相當之
    威脅與危害，惟念及其所竊取之物品業經警發還與告訴人領
    回，此有贓物認領保管單存卷可查，且於犯後尚能坦承犯行
    ，態度尚可，兼衡酌被告所扮演之角色及工作分配輕重有別
    、品性素行、犯罪動機、目的、手段、生活狀況不佳、智識
    程度、犯罪所得之利益及所生之損害等一切情狀，量處如主
    文所示之刑，並諭知易科罰金之折算標準。
據上論斷，應依刑事訴訟法第273條之1第1項、第299條第1項前
段，刑法第28條、第320條第1項、第47條第1項、第41條第1項前
段，刑法施行法第1條之1第1項、第2項前段，判決如主文。
本案經檢察官乙○○到庭執行職務。
中    華    民    國    99    年     9    月     1    日
                  刑事第三庭  法  官  彭凱璐
以上正本證明與原本無異。
如不服本判決應於收受送達後10日內向本院提出上訴書狀，並應
敘述具體理由；其未敘述上訴理由者，應於上訴期間屆滿後20日
內向本院補提理由書（均須按他造當事人之人數附繕本）。「切
勿逕送上級法院」。告訴人或被害人對於本判決如有不服，請書
具不服之理由狀，請求檢察官上訴者，其上訴期間之計算係以檢
察官收受判決正本之日期為準。
                              書記官  陳憶萱
中    華    民    國    99    年    9     月    1     日
附錄本案論罪科刑法條：
中華民國刑法第320條
意圖為自己或第三人不法之所有，而竊取他人之動產者，為竊盜
罪，處5年以下有期徒刑、拘役或5百元以下罰金。
意圖為自己或第三人不法之利益，而竊佔他人之不動產者，依前
項之規定處斷。
前二項之未遂犯罰之。

司法院資訊處製作；財團法人民間司法改革基金會備份。
